最高法院刑事裁定
111年度台抗字第1513號
抗  告  人  陳榮太                     



上列抗告人因違反公職人員選舉罷免法案件，不服臺灣高等法院
中華民國111年9月29日駁回其聲請再審之裁定（111年度聲再字
第170號），提起抗告，本院裁定如下：
    主  文
抗告駁回。
    理  由
一、刑事訴訟法第420條第1項第6款規定：「有罪之判決確定後
    ，因發現新事實或新證據，單獨或與先前之證據綜合判斷，
    足認受有罪判決之人應受無罪、免訴、免刑或輕於原判決所
    認罪名之判決者，為受判決人之利益，得聲請再審。」同條
    第3項規定：「第1項第6款之新事實或新證據，指判決確定
    前已存在或成立而未及調查斟酌，及判決確定後始存在或成
    立之事實、證據。」準此，聲請再審人所主張之新事實或新
    證據，單獨或與先前之證據綜合判斷，倘不足以動搖原確定
    判決所認定之事實者，自未具備上開要件，即不能據為聲請
    再審之原因。
　　對於有罪確定判決之救濟程序，依刑事訴訟法規定，有再審
    及非常上訴二種途徑，前者係為原確定判決認定事實錯誤而
    設立之救濟程序，與後者係為糾正原確定判決違背法令者有
    別，是倘所指摘者係關於原確定判決適用法律不當之情形，
    核屬非常上訴之範疇，並非聲請再審所得救濟。
二、原裁定略以：㈠抗告人陳榮太因違反公職人員選舉罷免法案
    件，經臺灣高等法院110年度選上訴字第1號判決論處罪刑確
    定（下稱原確定判決)。抗告人對原確定判決聲請再審意旨
    略以：抗告人係基於為民服務，並未行賄或交付不正利益給
    選民。聲請傳喚證人陳秋隆、陳偉忠、薛春艷及新北市政府
    警察局樹林分局泰山分駐所(下稱泰山分駐所)所長等人，用
    以證明上情。又泰山分駐所所長違法蒐證所取得之證據，應
    不具證據能力，原確定判決竟予採擷，其採證違法。爰依刑
    事訴訟法第420條第1項第6款規定聲請再審等語。㈡經查：⑴
    陳偉忠、薛春艷、泰山分駐所所長等人之證述，均經原確定
    判決調查、審酌，並非新證據。又抗告人並未釋明聲請傳喚
    上開聲請再審意旨所指證人，係與何等待證事實具有關聯性
    ，且單獨或與先前之證據綜合判斷，如何足以動搖原確定判
    決所認定之事實。此部分聲請再審所指證據，與刑事訴訟法
    第420條第1項第6款規定之要件不符。⑵抗告人所指泰山分駐
    所所長非法蒐證一節，係原確定判決採證認事是否違背法令
    之事項，與法定聲請再審之事由不符。本件聲請再審為無理
    由，應予駁回等語。經核於法尚無不合。
三、抗告意旨仍執聲請再審之陳詞，泛稱：抗告人免費為民眾處
    理腰酸背痛，並非賄選云云，並未具體指摘原裁定所為論敘
    說明，有何違法或不當之情形。本件抗告為無理由，應予駁
    回。
據上論結，應依刑事訴訟法第412條，裁定如主文。
中　　華　　民　　國　　111 　年　　11　　月　　30　　日
                  刑事第五庭審判長法　官  李錦樑
                                  法　官  蘇素娥
                                  法　官  錢建榮
                                  法　官  林婷立
　　　　　　　　　　　　　　　　　法　官  周政達
本件正本證明與原本無異
                                  書記官  黃秀琴
中　　華　　民　　國　　111 　年　　12　　月　　6 　　日